# 关于电器销售返利的特殊情况处理！

提问人：茶前饭后 时间：2017-12-21 23:16:11
请教陈版！一公司从厂商进货并销售某一型号冰箱，一般厂商会在每季度末进行考核并返利给企业，有时厂商会从其他厂家调过来冰箱作为返利的奖励形式，这时企业把此部分实物返利开票做收入处理，借计库存商品，待此实物销售时再做一次收入并开票，然后转成本，这样就做了两次收入，转了一次成本，从理论上来讲实物返利应该冲减成本才对，对于公司已成事实的现象该怎么处理较好？
同时冲减收入和成本是否妥当？望版主指点！

回答人：chenyiwei
对此类实物返利应按数量折扣处理，即总价不变而单位采购成本调低。期末账务调整时，对尚未收取的实物返利，应调整到预付账款。另外你说的多计一次收入和成本的问题应作为差错予以更正。